臺灣臺北地方法院刑事判決　　　　　　　94年度訴緝字第12號
公　訴　人　臺灣臺北地方法院檢察署檢察官
被　　　告　甲○○
上列被告因違反毒品危害防制條例案件，經檢察官提起公訴（九
十三年度毒偵字第七一０號），本院判決如下：
    主    文
甲○○連續施用第一級毒品，累犯，處有期徒刑拾月。扣案如附
表一編號１所示之第一級毒品海洛因及殘留於如附表一編號２所
示分裝袋內之第一級毒品海洛因殘渣（無法與該分裝袋離）均沒
收銷燬之。扣案如附表二所示之物沒收。
    犯罪事實
一、甲○○基於概括之犯意，自民國九十二年十二月中旬某日起
    至九十三年一月十六日止，在台北市萬華區中央果菜市場等
    地連續施用第一級毒品海洛因（以下稱海洛因）多次，嗣於
    九十三年一月十六日下午二時四十分許為警在台北市萬華區
    ○○○路三段六四號前查獲，並扣得如附表一編號１所示之
    海洛因、有海洛因殘渣殘留如附表一編號２二所示之分裝袋
    五只及如附表二所示，為其所有用供其施用海洛因所用之注
    射針筒三支，並採集其尿液送驗，發現有嗎啡陽性反應，而
    知上情。
二、案經台北市政府警察局萬華分局移送台灣台北地方法院檢察
    署檢察官偵查起訴，甲○○於本院審理中因傳喚、拘提無著
    ，由本院於九十三年九月二十四日發布通緝，嗣由警於九十
    四年一月十三日緝獲而解送本院歸案審理。
    理　　由
壹、證據之認定：
  上述犯罪事實一之部分，有被告為警查獲，經警採集其尿液送
  驗發現有嗎啡陽性反應之尿液藥物檢驗報告一紙附卷足憑（九
  十三年度毒偵字第七一０號偵查卷第五頁參照），而被告於前
  述時地為警查獲，在其身上扣得之白粉一包，經法務部調查局
  鑑定結果，該包白粉係海洛因，此有該局所出具之九十三年五
  月六日調科壹字第０二０００六三五五號鑑定通知書一紙附本
  院卷可參，另警在被告身上所扣得之五個分裝袋，經送法務部
  調查局檢驗結果，該五個分裝袋內亦均有海洛因殘留，此有該
  局九十三年六月三十日調科壹字第０九三００二五六三００號
  檢驗通知書一紙附本院卷可憑，復有扣案之注射針筒三支可為
  佐證，且被告亦對前開犯罪事實於本院九十四年一月二十五日
  審理時供承不諱（當日審判筆錄參照），是依(一)前開尿液藥物
  檢驗報告、(二)扣案之海洛因、有海洛因殘留之分裝袋及注射針
  筒等補強證據已足資擔保被告於本院審理中所為之上開任意性
  自白具有相當程度之真實性，而得使本院確信被告前述自白之
  犯罪事實確屬真實，從而依刑事訴訟法第一百五十六條第一項
  「被告之自白，非出於強暴、脅迫、利誘、詐欺、疲勞訊問、
  違法羈押或其他不正之方法，且與事實相符者，得為證據。」
  及同條第二項「被告之自白，不得作為有罪判決之唯一證據，
  仍應調查其他必要之證據，以察其是否與事實相符。」規定，
  本院自得依被告前述自白及各該補強證據認定被告確有為前述
  犯行，本件事證明確，被告之犯行堪以認定。
貳、論罪科刑之法律適用：
  一、核被告甲○○所為，係犯毒品危害防制條例第十條第一項
      之施用第一級毒品罪。被告先後多次施用海洛因之犯行，
      時間緊密，犯意概括，所犯構成要件相同，為連續犯，依
      刑法第五十六條規定，以一罪論，並加重其刑。其施用海
      洛因前後持有海洛因之低度行為，應為施用海洛因之高度
      行為所吸收，不另論罪。
  二、查被告前於(一)八十二年五月間因犯違反肅清煙毒條例及違
      反貪污治罪條例等案件，經本院分別判處有期徒刑三年二
      月及有期徒刑七月，並定應執行刑為有期徒三年七月，判
      決確定後由檢察官簽發執行指揮書發監執行，依執行指揮
      書之記載應於九十年五月八日執行完畢；又於(二)八十七年
      四月間因犯違反麻醉藥品管理條例及偽造文書等案件，經
      本院各判處有期徒刑六月，並定應執行刑為有期徒刑十月
      ，判決確定後由檢察官簽發執行指揮書自其所犯上開(一)案
      件執行完畢翌日（即九十年五月九日）接續執行，依指揮
      書之記載本應於九十一年三月八日執行完畢，嗣於八十八
      年七月二十日縮短刑期假釋出監，假釋期間於九十一年二
      月十四日屆滿，假釋期間屆滿未經撤銷假釋，視為執行完
      畢，此有台灣高等法院前案紀錄表一份在卷足憑，並經本
      院調閱被告所犯上開案件之各該案卷核閱無誤，有上開案
      件之判決書及執行指揮書附於本院卷可稽，被告於其所犯
      上開二案件受有期徒刑之執行完畢後五年以內，再犯
      本件有期徒刑以上之罪，係屬累犯，應依刑法第四十七條
      規定遞加重其刑。
  三、爰審酌被告本件施用毒品行為之時間次數、智識程度、品
      行、犯後尚能坦承犯行犯後態度良好等一切情狀，本院認
      全程到庭實行之公訴檢察官向本院對被告具體求處判處有
      期徒刑十月，要與被告之犯行相當，爰依檢察官之具體求
      刑，對被告量處如主文所示之刑。
  四、扣案如附表一編號１及殘留於附表一編號２內所示之物，
      如前所述業經鑑驗明確為海洛因無誤，應依毒品危害防制
      條第十八條第一項前段規定，不問屬於犯人與否，由本院
      諭知沒收銷燬之。
  五、扣案如附表二所示之注射針筒，業據被告於本院九十四年
      一月二十五日審理時供稱為其所有供其施用海洛因所用之
      物，且非專供施用毒品所用（當日審判筆錄參照），本院
      認不宜發還被告繼續持有，有沒收之必要，依刑法第三十
      八條第一項第二款、第三項規定併予宣告沒收。
據上論斷，應依刑事訴訟法第二百九十九條第一項前段，毒品危
害防制條例第十條第一項、第十八條第一項前段，刑法第十一條
、第五十六條、第四十七條、第三十八條第一項第二款，判決如
主文。
本案經檢察官陳舒怡到庭執行職務
中　　華　　民　　國　　94　　年　　2 　　月　　3 　　日
                  刑事第九庭審判長法  官  葉建廷
                                  法  官  官信成
                                  法  官  葉珊谷
以上正本證明與原本無異。
檢察官、被告如不服本判決，應於送達後10日內向本院提出上訴
狀。
                                  書記官  彭雅慧
中　　華　　民　　國　　94　　年　　2 　　月　　3 　　日
附表一：
┌────┬──────┬───────┬───────────────┐
│編  號  │名      稱  │數        量  │扣  押  物  品  清  單  編  號│
├────┼──────┼───────┼───────────────┤
│  １    │海洛因　　  │淨重一．三一公│台灣台北地方法院檢察署九十三年│
│        │            │克。　　　　　│度青保管字第二０五號          │
├────┼──────┼───────┼───────────────┤
│  ２    │殘留於分裝袋│伍        只  │台灣台北地方法院檢察署九十三年│
│        │內之海洛因（│              │度藍保管字第０五０四號編號２  │
│        │無法與該分裝│              │                              │
│        │袋分離）    │              │                              │
└────┴──────┴───────┴───────────────┘
附表二：
┌───┬─────┬───────┬────────────────┐
│編  號│  名    稱│  數        量│  扣  押  物  品  清  單  編  號│
├───┼─────┼───────┼────────────────┤
│　１  │  注射針筒│  參　　　　支│  台灣台北地方法院檢察署九十三年│
│  　  │          │  　　        │  度藍保管字第０五０四號編號１  │
└───┴─────┴───────┴────────────────┘
附錄本案論罪科刑法條全文：
毒品危害防制條例第十條：
施用第一級毒品者，處六月以上五年以下有期徒刑。
施用第二級毒品者，處三年以下有期徒刑。
